【裁判字號】    90,易,1139
【裁判日期】    900928
【裁判案由】    竊盜
【裁判全文】
臺灣高雄地方法院刑事判決                          九十年度易字第一一三九號
    公  訴  人  臺灣高雄地方法院檢察署檢察官
    被      告  丙○○
右列被告因竊盜案件，經檢察官提起公訴（九十年度偵字第二八六三號、九十年度偵
字第三二Ｏ三號）及移送併辦（九十年度偵字第四一八五號、九十年度偵字第五二六
五號），本院判決如左：
    主  文
丙○○連續攜帶兇器，毀壞門扇，於夜間侵入住宅竊盜，未遂，處有期徒刑貳年陸月
，並於刑之執行前，令入勞動場所強制工作參年。
扣案之螺絲起子貳支，均沒收。
    事  實
一、丙○○曾有如下列舉之多次竊盜前科，（一）於民國七十八年十一月二十七日，
    因竊盜案件，經台灣台北地方法院以七十八年訴字第一八九二號判決有期徒刑四
    月確定，並於七十九年一月三日執行完畢。（二）於七十九年四月六日，因竊盜
    案件經台灣士林地方法院以七十八年易字第一六二六號判決判處拘役六十日確定
    ，於七十九年三月二十二日執行完畢。（三）於七十九年十二月十七日，因竊盜
    案件經台灣高等法院以七十九年上易字第四二Ｏ五號判決判處有期徒刑七月確定
    ，於八十年五月二十三日執行完畢。（四）於八十年十二月十八日，因竊盜案件
    經台灣桃園地方法院以八十年易字第三三九一號判決判處有期徒刑一年，嗣經台
    灣高等法院以八十一年上易字第一Ｏ二一號駁回上訴確定後，於八十一年十一月
    二十五日執行完畢。（五）於八十三年一月三十一日，因妨害秩序案件經台灣台
    中地方法院以八十二年訴字第二六三二號判決判處有期徒刑十月確定，並於八十
    三年四月二十六日，因竊盜案件經台灣彰化地方法院以八十二年訴字第七六Ｏ號
    判決判處有期徒刑一年六月確定，二罪經定執行刑為二年四月，於八十三年五月
    十二日入監執行後，本應執行至八十五年一月五日，嗣於八十四年四月二十八日
    假釋出監，惟於八十四年十月三十日復因竊盜案件，經台灣台北地方法院以八十
    四年訴字第二四一六號判決判處有期徒刑二年確定，於八十四年十二月二十六日
    入監服刑後，並經撤銷假釋，其殘刑八月四日接續於前揭二年有期徒刑之後執行
    ，本應執行至八十七年七月四日，嗣於八十六年十一月二十八日復假釋出監，惟
    於八十七年十一月三十日，又因竊盜案件經台灣台北地方法院以八十七年易字第
    七Ｏ三號判決判處有期徒刑二年三月確定，並於八十八年九月十七日，因偽造文
    書案件，經台灣板橋地方法院以八十八年易字第一ＯＯ三號判決判處有期徒刑十
    月確定，二罪經定執行刑為二年十一月，於八十七年十一月三十日入監執行，復
    經撤銷前述第二次假釋後，接續執行殘刑四月二十六日，本應執行至九十一年一
    月十九日，嗣於八十九年十二月十八日復假釋出監。詎丙○○已有前揭多次竊盜
    前科，並有犯罪之習慣，竟仍不知悔改，於假釋期間內，基於意圖為自己不法所
    有之概括犯意，於如附表所示之時間及地點，分別持可作為兇器使用之螺絲起子
    或徒手，以附表所示之犯罪方式，著手竊取財物（其中編號二、三部分，丙○○
    另涉犯侵入住宅罪，未據提出告訴），惟均未竊得財物時，即被乙○○○、甲○○、戊○○及丁○○等發現，而報警當場查獲，並扣得丙○○所有作案用螺絲起
    子二支。
二、案經高雄市政府警察局楠梓分局及高雄縣警察局旗山分局報告台灣高雄地方法院
    檢察署檢察官偵查起訴，及高雄市政府警察局苓雅分局與小港分局報告台灣高雄
    地方檢察署檢察官函送本院併辦。
    理  由
一、如附表所列之犯罪事實，業據被告於本院審理中均坦白承認，核與被害人乙○○○、甲○○、戊○○及丁○○，分別於警偵及本院審理中均指述被告確有著手竊
    取財物，及目擊證人宋永輝於警訊中證稱：伊看見被告進入高雄市○○區○○街
    二號後，即拉開辦公桌抽屜著手竊取財物等情相符，復有扣案之被告所有螺絲起
    子二支及被害人甲○○提出之錄影帶一卷在卷可資佐證，是被告之自白與事實相
    符，事證明確，被告有如附表所示之竊盜犯行，均應堪認定。
二、按螺絲起子係金屬所製，可用以揮刺、擊打，客觀上對人生命、身體具有危險性
    ，自可作為兇器使用，是核被告四次竊盜犯行，其所犯法條如附表所示犯罪法條
    欄所載。被告先後四次竊盜犯行，時間緊接，顯係基於概括犯意為之，為連續犯
    ，應從情節較重之如附表所示編號一犯行之攜帶兇器、毀壞門扇及於夜間侵入住
    宅竊盜未遂罪論以一罪，並依法加重其刑。被告已著手於竊盜犯行之實施，惟均
    未竊得財物即被被害人發覺而查獲，為未遂犯，爰依刑法第二十六條前段規定，
    減輕其刑，並先加後減。又被告前揭多次竊盜前科，經二次假釋出監後，均復因
    犯罪而撤銷假釋並執行殘刑，最後一次須於九十一年一月十九日始執行完畢，是
    被告並未構成累犯之要件，公訴人認被告應以累犯論之，尚有未洽。爰審酌被告
    已犯有前述多次竊盜前科，並於假釋期間內再犯本案四次竊盜犯行，顯見被告並
    不知悔悟，惟念及被告犯後坦承犯行，及未竊取財物得手、犯罪手段、次數與其
    他一切情狀，量處如主文所示之刑。又被告已有前述七次竊盜前科，有台灣高等
    法院被告全國前案紀錄表一紙在卷可憑，且被告二次假釋出監後，均於假釋期間
    再犯竊盜案件而經撤銷假釋，本案亦係於假釋期間所犯，且於不到二個月時間內
    即犯下四次竊盜犯行，顯見被告不但毫無悔意，且有竊盜犯罪之習慣，本院考量
    上情，認被告除應依法宣告徒刑二年六月，以資懲戒外，並須於徒刑執行前，令
    入勞動場所強制工作三年，以使被告可學得一技之長，而有自新之機會，爰依竊
    盜犯贓物犯保安處分條例第三條第一項第一款規定，併予宣告被告應於刑之執行
    前，令入勞動場所強制工作三年。另扣案之螺絲起子二支，均係被告所有且係供
    犯罪所用之物，業據被告供承在卷，爰依刑法第三十八條第一項第二款規定，宣
    告沒收。
據上論斷，應依刑事訴訟法第二百九十九條第一項前段，刑法第五十六條、第三百二
十一條第二項、第一項第一款、第二款及第三款、第二十六條前段、第三十八條第一
項第二款，竊盜犯贓物犯保安處分條例第三條第一項第一款、第五條第一項前段，判
決如主文。
中      華      民      國      九十      年      九    月    二十八    日
                                     臺灣高雄地方法院刑事第三庭
                                             審判長法  官   宋  明  中
                                                   法  官   葉  啟  洲
                                                   法  官   呂  憲  雄
右正本證明與原本無異。
如不服本判決，應於判決送達後十日內，向本院提出上訴狀。
                                                   書記官   許  麗  珠
中      華      民      國      九十      年      十    月     二      日
附錄本判決論罪科刑之法條：
中華民國刑法第三百二十一條
 (加重竊盜罪)
犯竊盜罪而有左列情形之一者，處六月以上五年以下有期徒刑：
一  於夜間侵入住宅或有人居住之建築物、船艦，或隱匿其內而犯之者。
二  毀越門扇、牆垣或其他安全設備而犯之者。
三  攜帶兇器而犯之者。
前項之未遂罰之。
附表：
┌──┬──────┬──────┬───────┬──────┬───────┬─────┐
│編號│犯 罪 時 間 │犯 罪 地 點 │犯  罪  方  法│犯 罪 態 樣 │犯 罪 法 條及 │被  害 人 │
│    │            │            │              │            │犯 罪 結 果   │          │
├──┼──────┼──────┼───────┼──────┼───────┼─────┤
│一  │九十年一月二│高雄市楠梓區│持螺絲起子一支│夜間侵入住宅│刑法第三百二十│陳詹惠真  │
│    │十八日晚上八│楠梓路一三Ｏ│破壞大門門鎖後│毀壞門扇    │一條第二項、第│          │
│    │時三十分    │號          │侵入住宅著手竊│攜帶兇器    │一項第一款、第│          │
│    │            │            │取財物        │            │二款、第三款  │          │
│    │            │            │              │            │未遂          │          │
├──┼──────┼──────┼───────┼──────┼───────┼─────┤
│二  │九十年二月一│高雄縣旗山鎮│進入診所內打開│普通竊盜    │刑法第三百二十│甲○○    │
│    │日下午一時四│復興街十三號│櫃臺抽屜著手竊│            │條第三項、第一│          │
│    │十五分      │民愛診所    │取財物        │            │項            │          │
│    │            │            │              │            │未遂          │          │
├──┼──────┼──────┼───────┼──────┼───────┼─────┤
│三  │九十年二月二│高雄市苓雅區│持螺絲起子一支│毀壞門扇    │刑法第三百二十│戊○○    │
│    │十日十時三十│中華四路一五│破壞大門門鎖後│攜帶兇器    │一條第二項、第│          │
│    │分          │Ｏ號三樓水晶│進入店內著手竊│            │一項第二款、第│          │
│    │            │戀卡拉ＯＫ  │取財物        │            │三款          │          │
│    │            │            │              │            │未遂          │          │
├──┼──────┼──────┼───────┼──────┼───────┼─────┤
│四  │九十年三月十│高雄市小港區│自大門進入後拉│夜間侵入住宅│刑法第三百二十│丁○○    │
│    │日十九時三十│行義街二號  │開辦公桌抽屜著│            │一條第二項、第│          │
│    │分          │            │手竊取財物    │            │一項第一款    │          │
│    │            │            │              │            │未遂          │          │
└──┴──────┴──────┴───────┴──────┴───────┴─────┘


司法院資訊處製作；財團法人民間司法改革基金會備份。
